【裁判字號】    95,上易,105
【裁判日期】    950315
【裁判案由】    竊盜
【裁判全文】
臺灣高等法院刑事判決                 95年度上易字第105號
上  訴  人
即  被  告  乙○
選任辯護人  謝新平律師
上列上訴人因竊盜案件，不服台灣板橋地方法院九十四年度易字
第一一二四號，中華民國九十四年十一月三十日第一審判決（起
訴案號：台灣板橋地方法院檢察署九十四年度偵字第一一一五九
號、核退偵字第五七五號），提起上訴，本院判決如下：
    主  文
上訴駁回。
    事  實
一、乙○意圖為自己不法之所有，於民國九十三年一月三日凌晨
    一時四十分許，駕駛車號HF-068號大貨車，至臺北縣林口鄉
    ○○路八九之二號產業道路口，先以不詳方法，破壞甲○○
    所有擋在產業道路口之車號060-QM號小貨車之車窗玻璃，足
    以生損害於甲○○，藉此侵入車號060-QM號小貨車內，將前
    開貨車移開路口後，順利駕駛車號HF-068號大貨車進入臺北
    縣林口鄉○○路八九之二號對面空地最內側，以吊桿設備將
    甲○○所有置放於該處之鋼板四十五片（每片6公尺長、1.8
    公尺寬、1英吋厚，總價值約新臺幣135萬元）吊至車號HF-0
    68號大貨車上而竊取之，得手後離去，經甲○○調閱鄰近道
    路監視錄影器畫面後，發現車號HF-068號大貨車載有鋼板而
    報警查獲。
二、案經甲○○訴由臺北縣政府警察局新莊分局報告臺灣板橋地
    方法院檢察署檢察官偵查起訴。
    理  由
一、訊據上訴人即被告乙○矢口否認上揭犯行，辯稱：我沒有竊
    盜，當天晚上我有載鋼板，是在路邊載，不是在被害人甲○
    ○失竊的地方載，是綽號「黑仔」叫我載的，他說車子壞掉
    ，叫我幫他搬運，我真的不知道他的東西何來，他確實留這
    隻電話給我，翻拍照片上面的車子不是我的車子，我的車子
    是二十噸的，照片中車子是幾噸的我看不出來云云。經查：
  (一)上揭犯罪事實，迭據被害人指述綦詳（詳核退偵字第五七五
    號卷第十二頁、偵字第一一一五九號卷第二０至二三頁），
    並有被害人所提供失竊現場鄰近道路監視錄影器拍攝到車號
    HF-068號大貨車載運鋼板之情形，此有該翻拍照片在卷可證
    （見核退偵字第五七五號卷第三至五頁）。
  (二)被告於原審供認核退偵字第五七五號卷第五頁之照片所示之
    車，係其所有之車（詳原審卷第六八頁）。
  (三)被告供稱「黑仔」之聯絡電話為0000000000號，並稱其有與
    「黑仔」聯絡過（詳原審卷第六八頁），惟經檢察官向電信
    公司查詢結果，並無該門號，此有東信電訊股份有限公司查
    詢結果一份在卷可稽（見核退偵字第五七五號卷第二九至三
    ０頁）。
  (四)綜上，被告既供承有於案發當天晚上在案發現場附近載運鋼
    板，而被告所駕駛之HF-068號又遭失竊現場鄰近道路監視錄
    影器拍攝到載運鋼板之情形，由此可見被告當時所載運之鋼
    板應屬被害人所失竊之鋼板。再上揭鋼板苟係綽號「黑仔」
    僱被告載運，被告焉有未能舉出「黑仔」之真實姓名或聯絡
    地址或確切之聯絡電話之理？又被告若不認識「黑仔」，豈
    有在深夜受僱載運鋼板之理？可見被告所辯，顯與常理不合
    。足徵被告所辯，要屬飾卸之詞，不足採信。
  (五)至被告聲請鑑定監視器所拍之照片，本院認並無必要。蓋如
    上所述被告於原審已供承核退偵字第五七五號卷第五頁之照
    片所示之車，係其所有之車。又被告聲請調查「黑仔」所使
    用之0000000000號行動電話，以證明被告確有與「黑仔」聯
    絡過云云，惟檢察官就此於偵查中已調查並無該門號，是本
    院認此部分亦無庸再行調查，併此敘明。
  (六)本件事證明確，被告之犯行堪以認定，自應依法論科。
二、核被告所為，係犯刑法第三百二十條第一項之竊盜罪、第三
    百五十四條毀損罪。被告所犯上開二罪間，有方法、結果之
    牽連關係，依刑法第五十五條規定，應從一重之竊盜罪處斷
    。公訴人雖未就毀損罪起訴，然此部分與竊盜罪部分有裁判
    上一罪關係，自為起訴效力所及，本院就此自得一併審理，
    附此敘明。原審經詳細調查，以被告罪證明確，適用上揭規
    定，並審酌被告之素行、品行、犯罪之動機、目的、手段、
    竊取鋼板價值不斐、對告訴人所生損害，及犯罪後否認犯行
    等一切情狀，量處有期徒刑一年，核無不合，量刑亦屬允當
    。被告上訴否認犯行，請求撤銷改判云云，為無理由，應予
    駁回。
據上論斷，應依刑事訴訟法第三百六十八條，判決如主文。
本案經檢察官羅榮乾到庭執行職務。
中    華    民    國    95    年   3     月    15    日
                  刑事第十九庭  審判長法  官  林堭儀
                                      法  官  蔡明宏
                                      法  官  陳憲裕
以上正本證明與原本無異。
不得上訴。
                                      書記官  劉育妃
中    華    民    國    95    年   3     月    16    日
附錄：本案論罪科刑法條全文
刑法第三百二十條第一項：
意圖為自己或第三人不法之所有，而竊取他人之動產者，為竊盜
罪，處 5 年以下有期徒刑、拘役或 500 元以下罰金。
意圖為自己或第三人不法之利益，而竊佔他人之不動產者，依前
項之規定處斷。
前二項之未遂犯罰之。


司法院資訊處製作；財團法人民間司法改革基金會備份。
